---
title: "Municípios que fazem parte da Diretoria Regional"
output: html_document
---



```{r message=FALSE, warning=FALSE, include=FALSE}
library(geobr)
library(sf)
library(ggplot2)
library(xlsx)
library(dplyr)
library(RColorBrewer)
library(ggspatial)

municmg <- read_municipality(code_muni = 31)
mg <- read_state(code_state = 31)

### dados das regionais ###
regionais <- read.xlsx("C:/Users/julia/Documents/SEDESE/TELETRABALHO/Planejamento 2021/regionais.xlsx", 
          sheetName = "list") %>% 
  select(IBGE7dig,diregional) %>% 
  rename (code_muni=IBGE7dig)

mapplot <- inner_join(municmg,regionais, by="code_muni")
divreg <- mapplot[mapplot$diregional=="Divinopolis",] 


###criar circunscricoes novas para as regionais ####
sf_regionais <- mapplot %>% 
  dplyr::group_by(diregional) %>% 
  dplyr::summarise() %>% 
  dplyr::ungroup()
dplyr::glimpse(sf_regionais)

```



```{r echo=FALSE}
####plotar no mapa ####
ggplot (mapplot)+
  geom_sf(data = divreg, fill = "salmon1") +
  geom_sf(fill = "transparent") +
  annotation_scale(location = "bl") +
  annotation_north_arrow(location="tl", 
                         style = north_arrow_nautical(),
                         width = unit(1.8, "cm"),
                         height = unit(1.8, "cm"))+
  ggtitle("Diretoria Regional de Divinópolis (SEDESE)") +
  theme(plot.title = element_text(hjust = 0.5)) +
  theme_gray()
```




| **Código IBGE (6   dígitos)** 	| **Código IBGE (7 dígitos)** 	|  **Nome do município**  	|  [**População (Censo IBGE   2010)**](http://www.atlasbrasil.org.br/acervo/biblioteca) 	|  [**População (Estimativa IBGE   2020)**](https://www.ibge.gov.br/estatisticas/sociais/populacao/9103-estimativas-de-populacao.html?=&t=resultados) 	|
|:-----------------------------:	|:---------------------------:	|:-----------------------:	|:-------------------------------------------------------------------------------------:	|:---------------------------------------------------------------------------------------------------------------------------------------------------:	|
|             310020            	|           3100203           	|          Abaeté         	|                                         20.689                                        	|                                                                        23.250                                                                       	|
|             310080            	|           3100807           	|         Aguanil         	|                                         3.197                                         	|                                                                        4.522                                                                        	|
|             310390            	|           3103900           	|         Araújos         	|                                         5.507                                         	|                                                                        9.401                                                                        	|
|             310420            	|           3104205           	|          Arcos          	|                                         27.418                                        	|                                                                        40.380                                                                       	|
|             310510            	|           3105103           	|          Bambuí         	|                                         20.573                                        	|                                                                        23.898                                                                       	|
|             310700            	|           3107000           	|        Biquinhas        	|                                         3.055                                         	|                                                                        2.498                                                                        	|
|             310740            	|           3107406           	|       Bom Despacho      	|                                         35.330                                        	|                                                                        51.028                                                                       	|
|             311040            	|           3110400           	|         Camacho         	|                                         3.814                                         	|                                                                        2.869                                                                        	|
|             311120            	|           3111200           	|        Campo Belo       	|                                         44.527                                        	|                                                                        54.186                                                                       	|
|             311190            	|           3111903           	|        Cana Verde       	|                                         5.602                                         	|                                                                        5.594                                                                        	|
|             311200            	|           3112000           	|         Candeias        	|                                         13.609                                        	|                                                                        14.888                                                                       	|
|             311400            	|           3114006           	|      Carmo da Mata      	|                                         10.231                                        	|                                                                        11.511                                                                       	|
|             311420            	|           3114204           	|     Carmo do Cajuru     	|                                         14.415                                        	|                                                                        22.693                                                                       	|
|             311450            	|           3114501           	|   Carmópolis de Minas   	|                                         13.635                                        	|                                                                        19.559                                                                       	|
|             311560            	|           3115607           	|     Cedro do Abaeté     	|                                         1.402                                         	|                                                                        1.157                                                                        	|
|             311660            	|           3116605           	|         Cláudio         	|                                         18.481                                        	|                                                                        28.859                                                                       	|
|             311760            	|           3117603           	|    Conceição do Pará    	|                                         3.899                                         	|                                                                        5.533                                                                        	|
|             311980            	|           3119807           	|      Córrego Danta      	|                                         4.368                                         	|                                                                        3.191                                                                        	|
|             311995            	|           3119955           	|      Córrego Fundo      	|                                         5.035                                         	|                                                                        6.382                                                                        	|
|             312020            	|           3120201           	|         Cristais        	|                                         8.842                                         	|                                                                        12.931                                                                       	|
|             312060            	|           3120607           	|       Crucilândia       	|                                         4.579                                         	|                                                                        5.054                                                                        	|
|             312230            	|           3122306           	|       Divinópolis       	|                                        151.588                                        	|                                                                       240.408                                                                       	|
|             312320            	|           3123205           	|     Dores do Indaiá     	|                                         13.887                                        	|                                                                        13.427                                                                       	|
|             312470            	|           3124708           	|    Estrela do Indaiá    	|                                         3.982                                         	|                                                                        3.491                                                                        	|
|             312610            	|           3126109           	|         Formiga         	|                                         56.720                                        	|                                                                        67.822                                                                       	|
|             313020            	|           3130200           	|        Igaratinga       	|                                         5.986                                         	|                                                                        11.005                                                                       	|
|             313030            	|           3130309           	|         Iguatama        	|                                         8.362                                         	|                                                                        7.923                                                                        	|
|             313350            	|           3133501           	|       Itapecerica       	|                                         22.356                                        	|                                                                        21.761                                                                       	|
|             313380            	|           3133808           	|          Itaúna         	|                                         66.395                                        	|                                                                        93.847                                                                       	|
|             313530            	|           3135308           	|        Japaraíba        	|                                         3.315                                         	|                                                                        4.384                                                                        	|
|             313720            	|           3137205           	|      Lagoa da Prata     	|                                         30.816                                        	|                                                                        52.711                                                                       	|
|             313830            	|           3138302           	|     Leandro Ferreira    	|                                         2.928                                         	|                                                                        3.226                                                                        	|
|             313880            	|           3138807           	|           Luz           	|                                         16.432                                        	|                                                                        18.257                                                                       	|
|             313970            	|           3139706           	|        Maravilhas       	|                                         5.406                                         	|                                                                        8.046                                                                        	|
|             314050            	|           3140506           	|     Martinho Campos     	|                                         11.856                                        	|                                                                        13.443                                                                       	|
|             314130            	|           3141306           	|         Medeiros        	|                                         2.728                                         	|                                                                        3.832                                                                        	|
|             314240            	|           3142403           	|          Moema          	|                                         5.505                                         	|                                                                        7.554                                                                        	|
|             314350            	|           3143500           	|   Morada Nova de Minas  	|                                         6.659                                         	|                                                                        8.910                                                                        	|
|             314520            	|           3145208           	|       Nova Serrana      	|                                         17.913                                        	|                                                                       105.520                                                                       	|
|             314560            	|           3145604           	|         Oliveira        	|                                         32.222                                        	|                                                                        41.840                                                                       	|
|             314580            	|           3145802           	|     Onça do Pitangui    	|                                         3.022                                         	|                                                                        3.152                                                                        	|
|             314640            	|           3146404           	|        Paineiras        	|                                         5.235                                         	|                                                                        4.462                                                                        	|
|             314650            	|           3146503           	|          Pains          	|                                         8.065                                         	|                                                                        8.296                                                                        	|
|             314690            	|           3146909           	|        Papagaios        	|                                         10.119                                        	|                                                                        15.800                                                                       	|
|             314770            	|           3147709           	|       Passa Tempo       	|                                         8.152                                         	|                                                                        8.057                                                                        	|
|             314890            	|           3148905           	|     Pedra do Indaiá     	|                                         3.986                                         	|                                                                        3.974                                                                        	|
|             314960            	|           3149606           	|          Pequi          	|                                         3.187                                         	|                                                                        4.432                                                                        	|
|             314970            	|           3149705           	|         Perdigão        	|                                         4.546                                         	|                                                                        11.755                                                                       	|
|             315050            	|           3150505           	|         Pimenta         	|                                         6.733                                         	|                                                                        8.688                                                                        	|
|             315060            	|           3150604           	|         Piracema        	|                                         6.060                                         	|                                                                        6.398                                                                        	|
|             315140            	|           3151404           	|         Pitangui        	|                                         20.173                                        	|                                                                        28.215                                                                       	|
|             315370            	|           3153707           	|      Quartel Geral      	|                                         2.952                                         	|                                                                        3.584                                                                        	|
|             315880            	|           3158805           	|    Santana do Jacaré    	|                                         3.836                                         	|                                                                        4.834                                                                        	|
|             315990            	|           3159902           	| Santo Antônio do Amparo 	|                                         13.753                                        	|                                                                        18.613                                                                       	|
|             316040            	|           3160405           	|  Santo Antônio do Monte 	|                                         17.979                                        	|                                                                        28.427                                                                       	|
|             316120            	|           3161205           	|  São Francisco de Paula 	|                                         6.152                                         	|                                                                        6.520                                                                        	|
|             316180            	|           3161809           	|   São Gonçalo do Pará   	|                                         7.541                                         	|                                                                        12.597                                                                       	|
|             316460            	|           3164605           	|  São Sebastião do Oeste 	|                                         5.057                                         	|                                                                        6.863                                                                        	|
|             316660            	|           3166600           	|     Serra da Saudade    	|                                          852                                          	|                                                                         776                                                                         	|
|             316820            	|           3168200           	|         Tapiraí         	|                                         2.240                                         	|                                                                        1.872                                                                        	|
|           **Total**           	|                             	|                         	|                                        872.904                                        	|                                                                      1.264.106                                                                      	|


